【裁判字號】    89,交上訴,511
【裁判日期】    890525
【裁判案由】    公共危險等
【裁判全文】
臺灣高等法院臺中分院刑事判決                  八十九年度交上訴字第五一一號
    上訴人  臺灣台中地方法院檢察署檢察官
    被  告  丙○○
右列被告因公共危險等案件，不服臺灣臺中地方法院中華民國八十九年一月三十一日
第一審判決（民國八十九年度交訴字第二號，起訴案號：臺灣臺中地方法院檢察署民
國八十八年度偵字第三三二八三號），提起上訴，本院判決如左：
    主  文
上訴駁回。
    事實及理由
一、本案經本院審理結果，認第一審判決之認事用法及量刑均無不當，應予維持，並
    引用第一審判決書記載之事實、證據及理由（如附件）。
二、上訴人即被告（以下簡稱被告）張孟翔在本院未提出其他有利之證據及辯解，其
    上訴意旨空言請求輕判而執以指摘原判決不當，為無理由，應予駁回。至上訴人
    即檢察官（以下簡稱檢察官）上訴意旨以被告迄未與告訴人乙○○、甲○○和解
    ，且乙○○受傷非輕，原審僅量處被告有期徒刑十月，顯然過輕諸語憑以指摘原
    判決不當，惟本院斟酌被告現已離婚，尚有年幼子女賴其監護，此有離婚協議書
    影本在卷可稽等情，因認原審參酌被告尚未與告訴人等和解等一切情狀而量處被
    告有期徒刑十月，尚稱妥適，從而檢察官之上訴亦無理由，應予駁回。
三、據上論斷，應依刑事訴訟法第三百七十三條、第三百六十八條判決如主文。
本案經檢察官丁○○到庭執行職務。
中      華      民      國    八十九     年      五       月    二十五  日
                                  臺灣高等法院臺中分院刑事第十庭
                                        審判長法  官  林  照  明
                                              法  官  曾  謀  貴
                                              法  官  李  寶  堂
右正本證明與原本無異。
不得上訴。
                                              書記官  蕭  玉  真
中      華      民      國    八十九     年      五       月    二十六  日
                                                                        Ｏ
臺灣臺中地方法院刑事判決                            八十九年度交訴字第二號
    公  訴  人  臺灣臺中地方法院檢察署檢察官
    被      告  丙○○  女三十七歲( 民國○○○年○月○日生)
                        住台中縣潭子鄉○○村○○路三二四號四樓
                        身分證統一編號：Ｂ二二二一七二七四號
右列被告因公共危險等案件，經檢察官提起公訴 (八十八年度偵字第三三二八三號)
，本院判決如左：
    主      文
丙○○服用酒類，不能安全駕駛動力交通工具而駕駛，處有期徒刑貳月；又因過失傷
害人，處有期徒刑肆月；又駕駛動力交通工具肇事，致人受傷而逃逸，處有期徒刑陸
月。應執行有期徒刑拾月。
    事      實
一、丙○○於民國（下同）八十八年十一月二十四日上午五時二十分許，飲酒後吐氣
    所含酒精成份達每公升０．八四毫克，超過每公升０．二五毫克之標準值甚多，
    已不能安全駕駛動力交通工具，仍酒醉駕駛車牌號碼Ｂ五－二六一三號自用小客
    車，沿台中市○區○○路由南往北方向行駛，途經台中市○區○○路與三民西路
    速限四十公里市區道路且有燈光號誌指示之交岔路口時，本應注意行車速度，依
    標誌之規定，無標誌者，在市區道路時速不得超過四十公里，並應注意汽車行駛
    至交岔路口，其行進應遵守燈光號誌之指示，且應注意汽車駕駛人飲酒後其吐氣
    所含酒精成份超過每公升０．二五亮克以上者，不得駕車，而依當時天候晴，夜
    間有照明，路面乾燥、無缺陷及無障礙物，視距良好，又無不能注意之情形，詎
    其能注意，竟疏未注意及此，仍酒醉以時速約八十公里速度超速行駛，並違反燈
    光號誌之指示而闖越紅燈，適有甲○○駕駛車牌號碼Ｒ六－二四二三號自用小貨
    車內載祖母乙○○，沿台中市○區○○○路由西往東方向駛經該交岔路口，並依
    燈光號誌為綠燈之指示駛出，丙○○因一時閃避不及，其所駕自用小客車前車頭
    遂撞及甲○○所駕自用小貨車右後側，使該自用小貨車向左傾倒，致甲○○受有
    左側手背挫傷之傷害，乙○○亦受有頸部、左側胸部與大腿多處挫傷之傷害。詎
    丙○○駕駛上開動力交通工具肇事，致甲○○、乙○○受傷，竟未下車查看，反
    而駕車加速逃逸。嗣於同日上午五時三十分許，丙○○駕駛上開自用小客車途經
    台中市○○路九十二號前，幸台中市警察局第一分局巡邏員警途經該處發覺有疑
    攔截後，詢問丙○○何以所駕上開自用小客車車頭嚴重受損，適路人由後追及告
    知巡邏員警上情，始為警查獲。
二、案經甲○○訴由台中市警察局第一分局報請及乙○○訴請臺灣臺中地方法院檢察
    署檢察官偵查起訴。
    理      由
一、訊據被告丙○○對於前開事實坦承不諱，核與告訴人甲○○於警訊及偵審中指訴
    之情節相符，並有台中市○○○道路交通事故調查報告表乙份、現場照片四張、
    被告酒精測試值乙值、警員許志忠所製作對被告酒精測試、觀察職務報告乙份及
    診斷証明書二紙附卷可稽。按行車速度，依標誌之規定，無標誌者，在市區道路
    時速不得超過四十公里；且汽車行駛至交岔路口，其行進應遵守燈光號誌之指示
    ；又汽車駕駛人飲酒後其吐氣所含酒精成份超過每公升０．二五毫克以上者，不
    得駕車，道路交通安全規則第九十三條第一項第一款、第一百零二條第一項第一
    款、第一百十四條第二款分別定有明文。經查本件被告於前開時地駕車，本應注
    意遵守上開規定，而肇事地點為速限四十公里市區道路且有燈光號誌指示之交岔
    路口，依當時天候晴，夜間有照明，路面乾燥、無缺陷及無障礙物，視距良好，
    有上開道路交通事故調查報告表附卷可查，又無不能注意之情形，詎其能注意，
    竟疏未注意及此，仍酒醉以時速約八十公里速度超速行駛，並違反燈光號誌之指
    示而闖越紅燈，因而肇事，致告訴人甲○○、乙○○分別受有如事實欄所載傷害
    ，足証被告確有過失甚明，且其過失行為與告訴人甲○○、乙○○受傷間均具有
    相當因果關係。又被告為警查獲經測試其吐氣所含酒精成份達每公升０．八四毫
    克，有其酒精測試值乙紙附卷可考，超過每公升０．二五毫克之標準值甚多，參
    以被告供稱：肇事當時伊已酒醉等語，顯見被告飲酒後已不能安全駕駛動力交通
    工具，仍於前開時地酒醉駕駛上開自用小客車以致肇事無疑。本件事證明確，被
    告犯行堪以認定。
二、核被告丙○○所為，係犯刑法第一百八十五條之三服用酒類，不能安全駕駛動力
    交通工具而駕駛罪、同法第一百八十五條之四之駕駛動力交通工具肇事，致人受
    傷而逃逸罪及同法第二百八十四條第一項前段之過失傷害罪。被告一過失行為，
    致告訴人甲○○、乙○○二人均受傷，係觸犯二過失傷害罪名之想像競合犯，依
    刑法第五十五條規定應從一處斷。又被告酒醉駕車，因而致人受傷，依法應負過
    失傷害罪責，依道路交通管理處罰條例第八十六條第一項規定，應加重其刑。被
    告所犯上開三罪，犯意各別，犯罪構成要件不同，應予分論併罰。爰審酌被告肇
    事後迄今尚未賠償告訴人所受損害，及其犯罪動機、目的、所生危害、過失程度
    、告訴人受傷程度與犯後坦承犯行等一切情狀，分別量處如主文之所示之刑，並
    定其應執行刑，以資懲儆。
三、據上論斷，應依刑事訴訟法第二百九十九條第一項前段、道路交通管理處罰條例
    第八十六條第一項、刑法第一百八十五條之三、第二百八十四條第一項前段、第
    一百八十五條之四、第五十五條、第五十一條第五款，罰金罰鍰提高標準條例第
    一條前段，判決如主文。
中    華    民    國      八十九      年       一      月     卅一      日
                                     臺灣臺中地方法院交通法庭
                                        法  官  朱  光  國
右正本證明與原本無異。
如不服本判決，應於判決送達後十日內向本院提出上訴狀( 應附繕本 )，上訴於臺灣
高等法院臺中分院。
                                        書記官
中    華    民    國      八十九      年       二      月     二        日
刑法第一百八十五條之三
服用毒品、麻醉藥品、酒類或其他相類之物，不能安全駕駛動力交通工具而駕駛者，
處一年以下有期徒刑、拘役或三萬元以下罰金。
刑法第一百八十五條之四
駕駛交通工具肇事，致人死傷而逃逸，處六月以上五年以下有期徒刑。
刑法第二百八十四條第一項：
因過失傷害人者，處六月以下有期徒刑、拘役或五百元以下罰金。


司法院資訊處製作；財團法人民間司法改革基金會備份。
